【裁判字號】    95,易,371
【裁判日期】    950718
【裁判案由】    竊盜
【裁判全文】
臺灣臺南地方法院刑事判決               95年度易字第371號
公  訴  人  臺灣臺南地方法院檢察署檢察官
被      告  乙○○
                    （另案在臺灣臺南監獄臺南分監執行中）
上列被告因竊盜案件，經檢察官提起公訴（95年度營偵字第350
號），本院判決如下：
    主  文
乙○○攜帶兇器竊盜，累犯，處有期徒刑柒月。
    事  實
一、乙○○前因違反槍砲彈藥刀械管制條例案件，經本院以九十
    三年度簡字第四七五號判處有期徒刑三月確定，並於民國九
    十三年八月二十日因徒刑執行完畢出監。
二、詎乙○○猶不思悔改，復意圖為自己不法之所有，於九十三
    年八月間出獄後某日，在臺南縣將軍鄉青鯤鯓漁港內，以持
    其所有客觀上可供兇器使用之活動扳手一把為工具，竊取甲
    ○○所有停放在上開港區內三葉牌、三十馬力之漁船船外機
    一臺。得手後，乙○○經不知情之陳淦賀介紹，以新臺幣（
    下同）一萬二千元之代價，將上開船外機售予不知情之王仁
    豐。嗣經警於九十四年十一月十七日下午二時許，至王仁豐
    位於臺南縣將軍鄉鯤溟村六之五十三號之住處搜索，當場查
    獲上開三十馬力之三葉牌漁船船外機各一部，始知上情。
三、案經臺南縣警察局學甲分局報請臺灣臺南地方法院檢察署檢
    察官偵查起訴。
    理  由
一、按被告以外之人於審判外之陳述，雖不符前四條之規定，而
    經當事人於審判程序同意作為證據，法院審酌該言詞陳述或
    書面陳述作成時之情況，認為適當者，亦得為證據。當事人
    、代理人或辯護人於法院調查證據時，知有第一百五十九條
    第一項不得為證據之情形，而未於言詞辯論終結前聲明異議
    者，視為有前項之同意。刑事訴訟法第一百五十九條之五第
    一、二項分別定有明文。查本件被告乙○○於本院審理時，
    對檢察官用以證明其犯行之各項證據表示無意見，亦未於言
    詞辯論終結前聲明異議，有審判筆錄在卷可稽。從而，本件
    被害人甲○○及證人陳淦賀、王仁豐於警詢時之供述內容，
    依刑事訴訟法第一百五十九條之五第一、二項之規定，均得
    作為本案之證據方法。
二、認定事實：
  (一)訊據被告乙○○於本院審理時並不否認有前揭竊取被害人甲
    ○○之動產，並於得手後透過不知情之陳淦賀之介紹，將其
    售予王仁豐之犯行，核與被害人甲○○指訴之情節相符，且
    經證人陳淦賀、王仁豐證述屬實，並有證物認領保管單、扣
    押物品目錄表、照片三幀在卷可資佐證，是此部分的事實已
    堪認定。
  (二)惟就被告行竊之時間而言，被告於警詢時供稱伊於九十三年
    六月至七月間犯前揭竊盜行為（警卷第二頁）。證人陳淦賀
    則於警詢時證稱：伊於九十三年六月十日，介紹王仁豐向被
    告購買前揭船外機（警卷第十頁）。證人王仁豐亦於警詢時
    證稱：伊係於九十三年六月十日，經由陳淦賀之介紹，向被
    告購買前揭船外云云（警卷第十七頁）。但查被告所述行竊
    之時間與證人陳淦賀、王仁豐所述購買上開船外機之時間，
    被告尚因案在監服刑中，此有臺灣高等法院被告全國前案紀
    錄表各一份可資為證，是被告行竊之時間點，尚待確認。經
    本院查：
    1.被告於本院審理時，已就檢察官起訴之案發時間即「九十
      三年八月間出獄後某日」自白犯罪，有本院審判筆錄在卷
      可稽。
    2.復參酌證人即被害人甲○○於警詢時所證述：伊所有之前
      揭漁船船外機係於九十三年八月間，在青鯤鯓漁港停泊區
      遭竊（警卷第二十七頁）。查證人即被害人甲○○並不認
      識被告且與之亦無仇恨或糾紛，自無誣指被告犯行之必要
      ，且船外機係漁船之動力機具，為船筏最重要之部分，賴
      以維生之證人即被害人甲○○對其船外機失竊之重大事件
      ，衡之常情，當有較為深刻之記憶，是證人前揭證述「船
      外機係於九十三年八月份失竊」等語，較為可信，益證被
      告上開自白確與事實相符，應可採信。被告行竊之時間點
      應為九十三年八月間出獄後之某日，要足認定。
    3.綜上所查，被告於前揭時間、地點，持活動扳手竊取被害
      人所有船外機之犯行，事證明確，已堪認定，應依法論科
      。
三、適用法律：
  (一)按行為後法律有變更者，適用行為時之法律。但行為後之法
    律有利於行為人者，適用最有利於行為人之法律，刑法第二
    條第一項定有明文。查被告乙○○前因違反槍砲彈藥刀械管
    制條例案件，經本院判處有期徒刑三月確定，並於民國九十
    三年八月二十日因徒刑執行完畢出監，有台灣高等法院被告
    刑案紀錄表在卷可按。其於五年以內再故意犯本件有期徒刑
    以上之罪，茲分別適用舊法、新法可知，不論依修正前之刑
    法第四十七條，或修正後之刑法第四十七條第一項之規定，
    均構成累犯，經比較之後，對被告而言並無行為後之法律有
    利於被告之情形，應依修正前之刑法第四十七條之規定，論
    以累犯。
  (二)次按刑法上第三百二十一條第一項第三款之攜帶兇器竊盜罪
    ，此所謂之兇器，其種類並無限制，凡客觀上足對人之生命
    、身體、安全構成威脅，具有危險性之兇器均屬之（最高法
    院七十九年度台上字第五二五三號判例參照）。核被告乙○
    ○持客觀上對人體具危險性之活動扳手竊取船外機之行為，
    係犯刑法第三百二十一條第一項第三款之加重竊盜罪。又被
    告有如事實欄所述之科刑及執行紀錄，有卷附臺灣臺南地方
    法院檢察署刑案資料查註紀錄表及臺灣高等法院被告全國前
    案紀錄表各一份足按，其受有期徒刑執行完畢，五年內再犯
    有期徒刑以上之本罪，為累犯，應依修正前刑法第四十七條
    規定，加重其刑。爰審酌被告犯罪之動機、目的、手段、所
    生危害及犯後坦承犯行態度尚稱良好等一切情狀，量處如主
    文所示之刑，以資懲儆。
  (三)至於前開活動扳手，雖係被告所有供犯本罪所用之物，但因
    未被扣押，亦非屬違禁物，爰不另為沒收之諭知，一併敘明
    之。
據上論斷，應依刑事訴訟法第二百九十九條第一項前段，刑法第
二條第一項前段、第三百二十一條第一項第三款、修正前刑法第
四十七條，判決如主文。
本案經檢察官丙○○到庭執行職務。
中    華    民    國    95    年    7    月    18     日
                  刑事第八庭  審判長法官  蘇義洲
                              法      官  洪士傑
                              法      官  徐文瑞
以上正本證明與原本無異。
如不服本判決，應於判決送達後十日內，向本院提出上訴狀。
                                  書記官  張宜柔
中    華    民    國    95    年    7    月    18     日
附錄法條：
刑法第321條第1項第3款：
犯竊盜罪而有下列情形之一者，處6月以上5年以下有期徒刑：
三  攜帶兇器而犯之者。


司法院資訊處製作；財團法人民間司法改革基金會備份。
